【裁判字號】    99,台上,2105
【裁判日期】    990408
【裁判案由】    違反毒品危害防制條例
【裁判全文】
最高法院刑事判決            九十九年度台上字第二一０五號
上  訴  人  甲○○
上列上訴人因違反毒品危害防制條例案件，不服台灣高等法院高
雄分院中華民國九十九年二月十日第二審判決（九十八年度上訴
字第一七七八號，起訴案號：台灣高雄地方法院檢察署九十七年
度偵字第二九五五八號），提起上訴，本院判決如下：
    主  文
上訴駁回。
    理  由
按刑事訴訟法第三百七十七條規定：上訴於第三審法院，非以判
決違背法令為理由，不得為之。是提起第三審上訴，應以原判決
違背法令為理由，係屬法定要件。如果上訴理由書狀並未依據卷
內訴訟資料，具體指摘原判決不適用何種法則或如何適用不當，
或所指摘原判決違法情事，顯與法律規定得為第三審上訴理由之
違法情形，不相適合時，均應認其上訴為違背法律上之程式，予
以駁回。本件原審經審理結果，認為上訴人甲○○一次同時販賣
第一級毒品海洛因及第二級毒品甲基安非他命予陳益生之犯行明
確，因而撤銷第一審之科刑判決，並為毒品危害防制條例修正前
後新舊條文之比較後，改判仍依想像競合犯從一重論上訴人以販
賣第一級毒品累犯罪刑（處有期徒刑十七年六月，及為相關從刑
之宣告）。已詳敘其調查、取捨證據之結果及憑以認定犯罪事實
之心證理由。並就上訴人否認犯行之供詞及其所辯各語認非可採
，予以論述及指駁。從形式上觀察，原判決尚無足以影響判決結
果之違背法令情形存在。上訴意旨略稱：(1)陳益生所稱其於民國
九十七年八月十六日某時向上訴人購買海洛因及甲基安非他命，
卷內並無該交易毒品之相關通訊監察譯文可佐，原判決遽予採信
，有調查職責未盡之違法。(2)上訴人所稱陳益生係因賭博糾紛乃
誣陷上訴人販賣毒品，陳益生於第一審亦證稱有該賭債情事，原
審未調查該賭博之詳細經過為何，亦有調查職責未盡之違法等語
。惟查：原判決認定上訴人有本件販賣海洛因及甲基安非他命之
犯行，除依陳益生之指證外，並有扣案毒品及卷附法務部調查局
九十七年十月八日調科壹字第09723039400 號濫用藥物實驗室鑑
定書及高雄醫學大學附設中和紀念醫院九十七年九月十二日高醫
附科字第0970003057號函暨檢驗報告（分別鑑驗警方查獲陳益生
所稱其向上訴人購得之扣案毒品，確為海洛因及甲基安非他命）
在卷可佐，復參酌：陳益生於警詢、偵查中及另案其被訴販賣
第一、二級毒品案件之第一審審理中（該案業經法院判處有期徒
刑十七年確定），對其向上訴人購買各該毒品之時間、地點、價
格、數量、支付價金與連絡交易毒品之方式、出賣人之連絡電話
、綽號、年齡等事項，均能鉅細靡遺，詳加敘述，並前後一致，
顯非憑空虛構。陳益生所稱其係與上訴人使用門號00000
00000號行動電話聯絡交易毒品，上訴人亦供陳該門號行動
電話確為伊本人所使用，且伊綽號「牛屎」、「牛屎田」，及曾
與陳益生一起賭博等語，與陳益生該部分所證相符。綜上足認陳
益生證述其向上訴人購得扣案毒品，憑信性甚高，應可採信各等
情。其推理論斷衡諸經驗及論理等證據法則皆無違背，並不能指
為違法。而陳益生之指證上訴人販賣毒品，既有前述其他事證可
佐，堪認實在，原判決執為論罪之依據，於法自無不合。又陳益
生於第一審行人證之交互詰問時證稱：扣案之毒品係伊於文信路
向綽號「阿坤」之成年男子所購買，因被查獲前幾天，上訴人邀
其前往高雄縣大寮鄉山井村檳榔攤賭博，伊輸了新台幣二、三十
萬元，上訴人不讓其繼續玩而懷恨在心，才於警詢中證稱毒品係
向「牛糞」（即上訴人）購買云云，固與上訴人所辯本件係其因
賭博糾紛而遭陳益生誣陷云云大致相符；然陳益生於第一審之該
部分所證係屬事後迴護上訴人之詞，不可採信，業據原判決指駁
論敘綦詳（見原判決理由貳、第一項之(三)），且係已由法官合法
訊問，並於訊問時予當事人詰問之機會，其陳述明確別無訊問之
必要者，依刑事訴訟法第一百九十六條之規定，不得再行傳喚。
原審未再對之為無益之傳喚查證，自無違誤。經核上訴意旨，係
置原判決所為明白論斷於不顧，仍持已為原判決指駁之陳詞，專
憑己意再事爭辯，或任意指摘原判決違法，難認已符合首揭法定
之第三審上訴要件。本件上訴違背法律上之程式，應予駁回。
據上論結，應依刑事訴訟法第三百九十五條前段，判決如主文。
中    華    民    國  九十九  年    四    月    八    日
                      最高法院刑事第九庭
                          審判長法官  邵  燕  玲
                                法官  李  伯  道
                                法官  孫  增  同
                                法官  李  英  勇
                                法官  施  俊  堯
本件正本證明與原本無異
                                      書  記  官
中    華    民    國  九十九  年    四    月   十二   日
                                                       s

司法院資訊處製作；財團法人民間司法改革基金會備份。
